臺灣高等法院刑事判決              100年度上訴字第2520號
上  訴  人
即  被  告   黃有德
上列上訴人因毒品危害防制條例案件，不服臺灣板橋地方法院
100年度訴字第1559號，中華民國100年7月29日第一審判決（起
訴案號：台灣板橋地方法院檢察署100年度毒偵字第3362號），
提起上訴，本院判決如下：
    主  文
上訴駁回。
    理  由
一、按刑事訴訟法第350條、第361條、第362條、第367條規定，
    不服地方法院之第一審判決而上訴者，須提出上訴書狀，並
    應敘述具體理由，為上訴必備之程式。倘已提出上訴理由，
    但所提非屬具體理由者，則由第二審法院以上訴不合法律上
    之程式，判決駁回。而所謂具體理由，必係依據卷內既有訴
    訟資料或提出新事證，指摘或表明第一審判決有何採證認事
    、用法或量刑等足以影響判決本旨之不當或違法，而構成應
    予撤銷之具體事由，始克當之（例如：依憑證據法則具體指
    出所採證據何以不具證據能力；或依憑卷證資料，明確指出
    所為證據證明力之判斷如何違背經驗、論理法則）。倘僅泛
    言原判決認定事實錯誤、違背法令、量刑失之過重或輕縱，
    而未依上揭意旨指出具體事由，或形式上雖已指出具體事由
    ，然該事由縱使屬實，亦不足以認為原判決有何不當或違法
    者（例如：對不具有調查必要性之證據，法院未依聲請調查
    亦未說明理由，或援用證據不當，但除去該證據仍應為同一
    事實之認定），皆難謂係具體理由，俾與第二審上訴制度旨
    在請求第二審法院撤銷、變更第一審不當或違法之判決，以
    實現個案救濟之立法目的相契合（最高法院97年台上字第89
    2 號判決意旨參照）。又量刑輕重係屬事實審法院得依職權
    自由裁量之事項，苟已斟酌刑法第57條各款所列情狀而未逾
    越法定刑度，不得遽指為違法（最高法院72年度臺上字第66
    96號判例意旨參照）。
二、本件被告黃有德上訴意旨略以：被告有施用第一級、第二級
    毒品之犯罪事實，請姑念被告犯後態度良好、有正當工作，
    施用毒品行為係狀害自身健康，未危及他人，且被告領有殘
    障手冊，重大傷殘卡，入監執行，對社會並無實益，被告已
    接受醫院治療，請從輕量刑，或以美沙冬療法等方案替代徒
    刑之執行云云。
三、經查：
(一)原判決以被告坦承施用第一級、第二級毒品，尿液檢驗呈嗎
    啡、甲基安非他命陽性反應，有台灣檢驗科技股份有限公司
    濫用藥物檢驗報告在卷可查。另扣案之褐色粉末1袋、白色
    、米黃色結晶各1包，經交通部民用航空局航空醫務中心毒
    品鑑定有海洛因及甲基安非他命成分，有鑑定書可佐，認被
    告所為，係犯毒品危害防制條例第10條第1項、第2項之施用
    第一級毒品及施用第二級毒品罪，被告為累犯，應依法加重
    其刑。爰審酌被告無視毒品之戕害、及對社會治安之潛在危
    險，未戒絕毒癮意志不堅，惟其犯後坦承犯行，態度良好，
    施用毒品乃幾害自身建康，未直接危害他人等一切情狀，對
    施用第一級毒品部分量處有期徒刑8月，對施用第二級毒品
    部分量處有期徒刑5月，應執行刑有期徒刑1年。經核原審量
    刑並無明顯過重，或違反比例原則之情。美沙冬替代療法治
    療等方案依毒品危害防制條例第24條規定，係檢察官可為附
    命完成戒癮治療之緩起訴處分，本案業經檢察官提起公訴，
    自與前揭規定不符，法院亦不得代替檢察官為不起訴或緩起
    訴處分或替代徒刑執行。
(二)被告上訴理由之內容，顯未依據卷內既有訴訟資料或提出新
    事證，指摘或表明原審判決有何採證認事、用法或量刑等足
    以影響判決本旨之不當或違法，或足以影響原判決，構成應
    撤銷之具體事由，依上開說明，本件被告上訴顯無具體理由
    而不合法定程式應予駁回，並不經言詞辯論為之。
據上論斷，應依刑事訴訟法第367條前段、第372條規定，判決如
主文。
中    華    民    國    100    年    8    月    30    日
                  刑事第十一庭 審判長法  官  許宗和
                                     法  官  沈君玲
                                     法  官  趙功恆
以上正本證明與原本無異。
施用第一級毒品部分如不服本判決，應於收受送達後10日內向本
院提出上訴書狀，其未敘述上訴之理由者並得於提起上訴後10日
內向本院補提理由書（均須按他造當事人之人數附繕本）「切勿
逕送上級法院」。
施用第二級毒品部分不得上訴。
                                     書記官  陳佳伶
中    華    民    國   100    年    9     月    1     日